臺灣高等法院刑事判決　　　　　　　　　　　　　九十三年度上訴字第一八八七號
　　上　訴　人　台灣板橋地方法院檢察署檢察官
　　被　　　告　甲○○
右上訴人因被告竊盜案件，不服臺灣板橋地方法院九十三年度訴字第八０號，中華民
國九十三年四月二十六日第一審判決（起訴案號：臺灣板橋地方法院檢察署九十二年
度偵字第一五五三０號、第一六一四二號、第一九二四七號）及移送併辦（九十二年
度偵字第二○六七三號、九十三年度偵字第二九二號、第六○二三號），提起上訴，
本院判決如左：
    主  文
上訴駁回。
    事實及理由
一、本案經本院審理結果，認第一審以被告甲○○犯刑法第三百二十二條之常業竊盜
    罪，判處有期徒刑一年二月，及犯槍砲彈藥刀械管制條例第十二條第四項之未經
    許可持有子彈罪，判處有期徒刑三月，併科罰金新台幣三萬元，罰金如易服勞役
    折算之標準為新台幣九百元折算一日，子彈三顆沒收，並就有期徒刑部分定應執
    行刑期徒刑一年三月，認事用法及量刑均無不當，應予維持，並引用第一審判決
    書記載之事實、證據及理由（如附件）。
二、公訴人上訴意旨略以：被告另於九十三年四月十九日十七時二十分許，意圖為自
    己不法之所有，以自備之十字起子及鉗子，破壞黃開雲位於台北縣板橋市○○路
    七十二巷五弄三一號四樓頂住處之大門鎖後，發現無法進入，隨即破壞後陽台冷
    氣口之鎖鍊欲進入行竊，適為黃開雲發現，而報警查獲，認此部分犯罪事實（即
    併辦部分）與原審判決之犯罪事實有連續犯之裁判上一罪關係，原審未及審酌而
    提起上訴。
三、按刑法第三百二十一條第一項各款所列情形，乃竊盜之加重要件，行為人是否構
    成該條項之犯罪，仍應視行為人已否著手實施同法第三百二十條之竊盜行為而定
    。而竊盜行為之著手，係以已否開始財物之搜尋為要件，若行為人僅著手於刑法
    第三百二十一條第一項各款所列之加重要件行為，而尚未為竊盜行為之著手者，
    仍不能以該條竊盜罪之未遂犯論科參照最高法院八十五年度台非字第一一六號判
    決意旨。查被告上開行為，僅止於攜帶兇器毀壞門鎖之加重要件行為，其既未進
    入屋內，更未開始搜尋財物，尚難認為竊盜行為已著手，自無竊盜未遂可言，檢
    察官竟認被告該行為有連續竊盜罪犯行，顯有未合。本件上訴為無理由，應予駁
    回。該併辦部分應退由檢察官另行處理。
三、被告經合法傳喚，無正當理由不到庭，爰不待其陳述逕行判決。
據上論結，應依刑事訴訟法第三百七十三條、第三百六十八條、第三百七十一條，判
決如主文。
本案經檢察官劉靜婉到庭執行職務。
中　　　華　　　民　　　國　　九十三　　年　　　八　　　月　　二十四　　日
                              臺灣高等法院刑事第二十庭
                                  審判長法  官  趙  功  恆
                                        法  官  鄧  振  球
                                        法  官  李  春  地
右正本證明與原本無異。
如不服本判決，應於收受送達後十日內向本院提出上訴書狀，其未敘述上訴之理由者
並得於提起上訴後十日內向本院補提理由書（均須按他造當事人之人數附繕本）。
                                        書記官  林  旻  弘
中　　　華　　　民　　　國　　九十三　　年　　　八　　　月　　二十四　　日
附錄：本案論罪科刑法條全文
刑法第三百二十二條
以犯竊盜罪為常業者，處一年以上七年以下有期徒刑。
槍砲彈藥刀械管制條例第十二條第四項
未經許可，製造、販賣或運輸子彈者，處一年以上七年以下有期徒刑，併科新台幣五
百萬元以下罰金。
未經許可，轉讓、出租或出借子彈者，處六月以上五年以下有期徒刑，併科新台幣三
百萬元以下罰金。
意圖供自己或他人犯罪之用，而犯前二項之罪者，處三年以上十年以下有期徒刑，併
科新台幣七百萬元以下罰金。
未經許可，持有、寄藏或意圖販賣而陳列子彈者，處五年以下有期徒刑，併科新台幣
三百萬元以下罰金。
第一項至第三項之未遂犯罰之。
